【裁判字號】    97,訴,439
【裁判日期】    970430
【裁判案由】    毒品危害防制條例
【裁判全文】
臺灣基隆地方法院刑事判決               97年度訴字第439號
公  訴  人  臺灣基隆地方法院檢察署檢察官
被      告  甲○○
                    址）
上列被告因毒品危害防制條例案件，經檢察官提起公訴（97年度
毒偵字第609 號），於本院準備程序進行中，被告就被訴之事實
為有罪之陳述，本院合議庭乃裁定由受命法官依簡式審判程序獨
任進行審理，並判決如下：
    主  文
甲○○施用第一級毒品，累犯，處有期徒刑柒月。
    事  實
一、甲○○前曾因施用毒品案件，經觀察、勒戒後，認有繼續施
    用毒品之傾向，經法院裁定送強制戒治，於民國89年11月14
    日日由臺灣南投地方法院檢察署檢察官，以89年度戒毒偵字
    第465 號為不起訴處分確定，並於89年11月15日釋放出所。
    又因施用毒品案件，經臺灣南投地方法院檢察署檢察官聲請
    強制戒治並起訴，強制戒治部分於92年1月24 日戒治期滿，
    刑案部分，經臺灣南投地方法院於91年9月6日以91年度訴字
    第275號判處有期徒刑9月確定（下稱甲案）；又因竊盜案件
    ，經臺灣南投地方法院於92年11月28日以92年度易字第381
    號判處有期徒刑10月確定（下稱乙案），甲、乙兩案並經臺
    灣南投地方法院於93年8月16日以93年度聲字第343號裁定應
    執行有期徒刑1年6月確定，於93年11月26日縮短刑期假釋出
    監，並付保護管束，管束期間至94年2月16 日，期滿未經撤
    銷假釋，其未執行以刑以已執行論，而執行完畢。詎甲○○
    仍不知戒除毒癮，復基於施用第一級毒品之犯意，於97年1
    月17日下午5時許（起訴書記載為97年1月18日晚上11時許為
    採尿前回溯96小時內），在其位於臺北縣金山鄉之友人住處
    （起訴書記載為不詳處所），以注射針筒注射手臂血管方式
    （起訴書記載為不詳方式），非法施用第一級毒品海洛因1
    次，嗣為警於同日晚上11時許，在臺北縣萬里鄉美崙40號加
    油站前對梁容銜駕駛之8733-MV 號自小客車執行盤檢勤務，
    在車上扣得梁容銜所有之注射針筒1 支，並發現甲○○搭乘
    該車，且係毒品列管調驗人口，乃帶同其至警局，經甲○○
    同意同意採集其尿液送驗結果，呈可待因、嗎啡陽性反應，
    而悉上情。
二、案經臺北縣政府警察局金山分局移送臺灣基隆地方法院檢察
    署檢察官偵查起訴。
    理  由
一、程序事項：
    本件被告甲○○所犯者非為死刑、無期徒刑、最輕本刑為3
    年以上有期徒刑之罪或高等法院管轄第一審案件，其於準備
    程序進行中，先就被訴事實為有罪之陳述，經告知其簡式審
    判程序之旨，並聽取公訴人、被告之意見後，本院依刑事訴
    訟法第273條之1第1 項之規定，裁定由受命法官獨任進行簡
    式審判程序，合先敘明。
二、認定事實所依據之證據及理由：
    (一)被告自白：
      被告於本院審理中自白確有於上開時、地施用第一級毒品
      海洛因1 次之犯行事實，其任意自白核與下列事證相符，
      應堪採為證據。
    (二)尿液檢驗結果：
      臺灣檢驗科技股份有限公司濫用藥物檢驗報告乙紙（附於
      97年度毒偵字第609號偵查卷第11 頁），足證經被告同意
      採集其尿液送驗結果呈嗎啡（8690ng/ml）、可待因（448
      ng/ml）陽性反應。
    (三)臺灣高等法院被告全國前案紀錄表附卷可參，足認被告確
      有如事實所載之觀察勒戒、強制戒治及徒刑之執行等事實
      。
三、論罪及科刑之理由：
  (一)查海洛因係毒品危害防制條例所列管之第一級毒品，此為該
    條例第2條第2項第1 款所明定。核被告所為，係犯毒品危害
    防制條例第10條第1 項之施用第一級毒品罪。被告持有第一
    級以供其施用，其持有之低度行為應為其施用之高度行為所
    吸收，不另論罪。
  (二)被告曾有如前所述之犯罪科刑及刑之執行情形，此有臺灣高
    等法院被告前案紀錄表可稽，其於有期徒刑執行完畢後，5
    年內故意再犯本件最重本刑有期徒刑之罪，均構成累犯，均
    應依刑法第47條第1項規定加重其刑。
  (三)爰審酌立法院於86年10月30 日三讀通過於87年5月20日公布
    ，同年月22日生效之毒品危害防制條例，該條例對於施用毒
    品之被告改以治療、矯治為目的，非重在處罰，是被告違反
    本罪實係基於「病患性」行為，而對他人甚少損害，然被告
    前曾因施用毒品，經送觀察、勒戒及判決執行，有上開前案
    紀錄表為憑，素行非佳，經警查獲後仍未戒絕，如前次輕度
    量刑就被告言已無法收矯治之效，再衡量被告其餘犯罪之動
    機、目的、犯罪時所受之刺激、犯罪之手段、犯人之生活狀
    況、品行、智識程度、犯罪所生之危險或損害、犯罪後之態
    度等一切情狀，判處如主文所示之刑。
四、據上論斷，應依刑事訴訟法第273條之1第1項、第299條第1
    項前段，毒品危害防制條例第10條第1項、第23條第2項，刑
    法第11條前段、第47項第1項，判決如主文。
本案經檢察官乙○○到庭執行職務。
中    華    民    國    97    年    4    月    30     日
                  刑事第三庭法  官  林淑鳳
以上正本證明與原本無異。
如不服本判決應於收受本判決後10日內向本院提出上訴書狀，其
未敘述上訴理由者，並得於提起上訴後10日內向本院補提理由書
狀（均須按他造當事人之人數附繕本）「切勿逕送上級法院」。
中    華    民    國    97    年    5     月    2     日
                            書記官  郭廷耀
附錄論罪法條：
毒品危害防制條例第10條第1項
施用第一級毒品者，處 6 月以上 5 年以下有期徒刑。


司法院資訊處製作；財團法人民間司法改革基金會備份。
